臺灣高等法院刑事裁定
110年度抗字第1880號
抗  告  人  
即  受刑人  黃鵬榮




上列抗告人因聲請定應執行刑案件，不服臺灣桃園地方法院110
年度聲字第3249號，中華民國110年10月28日第一審裁定，提起
抗告，本院裁定如下：
    主  文
抗告駁回。
    理  由
一、原裁定意旨略以：
㈠、抗告人即受刑人黃鵬榮因①偽造有價證券等案件，經本院以10
    2年度上更一字第73號判決判處有期徒刑4年，並由最高法院
    以103年度台上字第3115號判決上訴駁回確定；又因②傷害案
    件經臺灣桃園地方法院以102年度桃簡字第2071號判決判處
    有期徒刑3月，並經同院以103年度簡上字第219號判決上訴
    駁回確定，乃請求准予將上開各案合併執行。
㈡、依刑事訴訟法第477條第1項規定，抗告人所犯各罪向法院聲
    請定其應執行之刑者，應由檢察官檢附具體事證向法院提出
    聲請，方屬適法，受刑人或其他人等僅得請求檢察官向法院
    提出聲請，不得逕以自己名義而為聲請。準此，本件抗告人
    既為受刑人而非得為聲請之適格主體，其聲請已違背法律上
    之程式，且無從補正，爰依法裁定駁回等語。
二、抗告意旨略以：抗告人係以適用及類推適用刑事訴訟法第47
    7條、第484條為執行異議暨聲請，而原裁定竟僅就第477條
    部分認不合法律上之程式予以駁回，此業已違反司法院規定
    ，且就執行異議部分毫未審究，亦違應備理由之規定，所認
    容有誤會，謹合法提出抗告，請求撤銷原裁定等語。
三、本院之判斷：
㈠、依刑事訴訟法第477條第1項規定，數罪併罰有二裁判以上，
    得聲請法院裁定定應執行刑之聲請人，為該案犯罪事實最後
    判決之法院之檢察官，受刑人並無該聲請權，如受刑人有符
    合數罪併罰之要件時，僅能依同條第2項請求該管檢察官聲
    請，不得自為聲請。本件抗告人逕向原審法院聲請就上開①
    、②所示兩案定其應執行之刑，自於法不合，從而原審就此
    部分裁定駁回，並無違誤。抗告意旨就此部分僅泛稱「違反
    司法院規定」，顯非有據。
㈡、至抗告人於原審就臺灣桃園地方檢察署110年1月27日桃檢俊
    丑109執助2471字第1109009230號函【將抗告人之聲請移轉
    至臺灣新竹地方檢察署辦理】，及臺灣新竹地方檢察署110
    年9月16日竹檢永執典110執聲他1073字第1109032273號函【
    否准抗告人請求將上開①、②所示兩案向法院聲請合併定應執
    行刑之聲請】聲明異議部分，原審法院既然漏未裁定，屬抗
    告人得否聲請原審法院補充裁定之問題，尚非本院所得審酌
    ，從而抗告人關於此部分之指摘，應有誤會，附此敘明。
㈢、綜上說明，本件抗告人之抗告為無理由，應予駁回。
據上論斷，應依刑事訴訟法第412條，裁定如主文。
中　　華　　民　　國　　110 　年　　11　　月　　30　　日
                  刑事第二十庭  審判長法　官  王復生
                                      法　官  蕭世昌 
                                      法　官  張紹省
以上正本證明與原本無異。
如不服本裁定，應於收受送達後五日內向本院提出再抗告狀。
                                      書記官  莫佳樺
中　　華　　民　　國　　110 　年　　12　　月　　6 　　日